【裁判字號】    99,易,674
【裁判日期】    990617
【裁判案由】    竊盜
【裁判全文】
臺灣高雄地方法院刑事判決               99年度易字第674號
公  訴  人  臺灣高雄地方法院檢察署檢察官
被      告  丁○○
選任辯護人  凌進源律師
上列被告因竊盜案件，經檢察官提起公訴（98年度偵字第21852
號），本院判決如下：
    主  文
丁○○共同犯攜帶兇器竊盜罪，處有期徒刑陸月，如易科罰金，
以新臺幣壹仟元折算壹日，扣案之鐵剪壹支、鐵管貳支，均沒收
。又共同犯攜帶兇器竊盜罪，處有期徒刑陸月，如易科罰金，以
新臺幣壹仟元折算壹日，扣案之鐵剪壹支、鐵管貳支，均沒收。
應執行有期徒刑拾月，如易科罰金，以新臺幣壹仟元折算壹日，
扣案之鐵剪壹支、鐵管貳支，均沒收。緩刑貳年，並應向指定之
政府機關、政府機構、行政法人、社區或其他符合公益目的之機
構或團體，提供壹佰小時之義務勞務。緩刑期間付保護管束。
    事  實
一、丁○○與乙○○（經本院99年度審易字第187 號判刑確定）
    共同基於意圖為自己不法所有之犯意聯絡：(一)於民國98年7
    月21日上午8 時30分許，共同持乙○○所有客觀上對人之生
    命、身體足以構成威脅，可供兇器使用之鐵剪1 支及鐵管2
    支，在臺灣鐵路局設於高雄市○○區○○路與四維路鐵道旁
    之電纜溝，先由乙○○持鐵管將號誌電纜線（下稱電纜線，
    非屬電業法第105 條之電線及其他供電設備）自電纜溝內挖
    出，由丁○○手扶電纜線，再由乙○○持鐵剪剪斷電纜線，
    竊取臺灣鐵路管理局高雄電務段所有之電纜線約200 公尺得
    手，並將電纜線搬至不知情之林再服（另經檢察官為不起訴
    處分）所駕駛車牌號碼ZO- 8546號自用小貨車上；(二)復另於
    同日上午9 時40分許，在臺灣鐵路局設於高雄市苓雅區○○
    ○路成功橋下之電纜溝，共同持乙○○所有客觀上對人之生
    命、身體足以構成威脅，可供兇器使用之鐵剪1 支及鐵管2
    支，由丁○○手扶電纜線，乙○○持鐵剪剪斷電纜溝內2 條
    電纜線，而竊取臺灣鐵路管理局高雄電務段所有之電纜線約
    200 公尺得手，隨即為巡邏員警當場查獲，並扣得該電纜線
    1 批（重量310 公斤、長度400 公尺，價值約新臺幣【下同
    】4 萬8,000 元，起訴書誤載為4 萬3,000 元）、鐵剪1 支
    、鐵管2 支，始悉上情。
二、案經高雄市政府警察局前鎮分局報告臺灣高雄地方法院檢察
    署檢察官偵查起訴。
    理  由
一、證據能力部分：
    按被告以外之人於審判外之言詞或書面陳述，除法律有規定
    者外，不得作為證據；又被告以外之人於審判外之陳述，雖
    不符刑事訴訟法第159 條之1 至第159 條之4 之規定，而經
    當事人於審判程序同意作為證據，法院審酌該言詞陳述或書
    面陳述作成時之情況，認為適當者，亦得為證據；當事人、
    代理人或辯護人於法院調查證據時，知有該法第159 條第1
    項不得為證據之情形，而未於言詞辯論終結前聲明異議者，
    視為有前項之同意，刑事訴訟法第159 條第1 項、第159 條
    之5 分別定有明文。經查，本判決所引用之各項證據資料，
    其屬於被告以外之人於審判外之陳述者，均據檢察官、被告
    丁○○於本院審理中或同意作為證據或未於言詞辯論終結前
    聲明異議（本院審易卷第50頁、訴字卷第35-39 頁），本院
    審酌上開證據作成時之情況，亦無不當取供等情形，認為以
    之作為本案證據亦屬適當，核諸上開說明，應有證據能力。
二、認定事實之證據及理由：
    訊據被告丁○○矢口否認有前揭犯行，辯稱：伊受僱於乙○
    ○幫忙拉電線，由乙○○剪電線，伊有問乙○○是否合法，
    乙○○說合法且有證件，伊是被乙○○騙，伊沒有竊盜犯意
    云云。經查：
  (一)被告與另案共同被告乙○○於98年7 月21日上午8 時30分許
    ，持鐵剪1 支、鐵管2 支，至臺灣鐵路局設於高雄市○○區
    ○○路與四維路鐵道旁之電纜溝，先由乙○○持鐵管將電纜
    線從電纜溝內挖出，由被告扶著電纜線，再由乙○○持鐵剪
    剪斷電纜線，並將電纜線搬至不知情之林再服所駕駛車牌號
    碼ZO-8546 號自用小貨車上，2 人於同日上午9 時40分許，
    至臺灣鐵路局設於高雄市苓雅區○○○路之成功橋下之電纜
    溝，由乙○○持鐵剪剪斷電纜溝內之電纜線，為執行巡邏勤
    務員警當場查獲，並扣得前揭電纜線等情，業據證人乙○○
    於警詢、偵訊及本院審理時證述屬實（警卷第10-12 頁、偵
    卷第29 -31頁、本院易字卷第24-32 頁），核與證人林再服
    於警詢、偵訊之證述（警卷第18-20 頁、偵卷第14-
    15、42-43 頁）、證人即鐵路管理局高雄電務段分駐所主任
    丙○○於警詢之證述（警卷第21-23 頁）大致相符，並有前
    鎮街派出所98年7 月21日職務報告、前鎮○○○鎮街派出所
    扣押筆錄、扣押物品目錄表、贓物認領保管單、查獲現場及
    扣押物品照片、地磅單、ZO-8546 號自用小貨車之車籍資料
    、高雄市政府警察局前鎮分局受理各類案件紀錄簿、高雄市
    政府警察局前鎮分局員警工作記錄簿節本（警卷第5 、
    24-36 、51-53 頁）、臺灣高雄地方法院檢察署98年度偵字
    第21852 號檢察官不起訴處分書（偵卷第46-47 頁）、本院
    99年度審易字第187 號刑事判決（本院審易卷第55-56 頁）
    在卷可稽，復有鐵剪1 支、鐵管2 支扣案為憑，且為被告所
    不爭執（本院審易卷第51頁），此部分事實自堪認定。
  (二)證人乙○○於本院審理時證稱：伊於98年7 月20日在證人即
    卡拉ＯＫ店老闆娘呂姵瑢（原名甲○○）店內，要僱用被告
    丁○○挖電纜線時，伊跟被告說不曉得挖電纜線是否合法，
    且當時被告也沒有問伊有什麼證件等語（本院易字卷第24、
    35頁），核與證人呂姵瑢於本院審理時證稱：證人乙○○於
    98年7 月20日晚上在伊店內要僱用被告做臨時工時，證人乙
    ○○沒有拿出任何證件給被告看等語（本院易字卷第34-35
    頁）大致相符，堪認被告受僱於證人乙○○時，並未向證人
    乙○○求證受僱工作內容是否合法，且證人乙○○亦未出示
    任何證件取信被告而使其誤認受僱工作內容係屬合法。被告
    前揭所辯與證人乙○○、呂姵瑢證述均相悖反，顯見情詞皆
    虛。而被告既未因證人乙○○提出證件而誤信其參與竊取電
    纜線行為係合法，自難以遭證人乙○○騙而就其參與竊盜之
    犯行諉為不知，是被告主觀上確有共同竊盜之犯意無訛。
  (三)參以證人乙○○於偵訊時證稱：伊與被告於本件案發時身穿
    之背心，是伊在海邊路與四維路臺鐵鐵道旁撿的；伊與被告
    於案發時身穿臺鐵的背心是怕被人發現伊等是偷剪電線等語
    （偵卷第30頁），核與證人林再服於偵訊時證稱：案發時伊
    看到被告及證人乙○○均身穿臺鐵背心，證人乙○○說他們
    是鐵路部委託去處理的，伊想他們有穿背心，沒問題的等語
    （偵卷第43頁）相符，足認被告與證人乙○○於本件案發時
    確均身穿臺鐵背心，目的是避免被人發現渠等在偷竊等情，
    應屬可採。而證人乙○○於本院審理時雖翻異前詞，改稱：
    伊與被告於本件案發時沒有穿臺鐵背心，是被警察查獲後，
    警察要伊等穿上拍照云云（本院易字卷第25頁），惟其於本
    院審理時亦證稱：被告有看到臺鐵背心是伊在廢棄的電纜溝
    渠內撿到，撿到時很髒；因當天世運有很多人，伊等怕證人
    林再服不曉得伊等在那裡，所以就把臺鐵背心穿起來等語（
    本院易字卷第25-26 、30頁），衡情，證人乙○○在廢棄的
    電纜溝渠內撿到之臺鐵背心既已髒污，應無使證人林再服較
    容易找到被告與證人乙○○所在位置之理，況警卷第30-32
    頁所示照片是警察在案發現場拍攝乙節，業據證人乙○○於
    本院審理時證述屬實（本院易字卷第31頁），員警殊無必要
    於查獲被告後，再令被告與證人乙○○穿上臺鐵背心，堪信
    證人乙○○上開證稱其等於案發時沒有穿臺鐵背心部分證詞
    ，應係事後迴護被告之詞，殊無可採。
  (四)綜上所述，被告上開所述，應係卸責之詞，不足採信。本件
    事證明確，被告犯行洵堪認定，應予依法論科。
三、論罪科刑：
  (一)按刑法第321 條第1 項第3 款之攜帶兇器竊盜罪，係以行為
    人攜帶兇器竊盜為其加重條件，此所謂兇器，其種類並無限
    制，凡客觀上足對人之生命、身體、安全構成威脅，具有危
    險性之兇器均屬之，且祇須行竊時攜帶此種具有危險性之兇
    器為已足，並不以攜帶之初有行兇之意圖為必要（最高法院
    79年臺上字第5253號判例意旨參照）。本件扣案之鐵剪1 支
    、鐵管2 支，均係屬金屬製品，質地堅硬，客觀上足以對人
    之生命、身體、安全構成威脅，自屬兇器無訛。是核被告2
    次持鐵剪、鐵管竊取上開電纜線所為，均係犯刑法第321 條
    第1 項第3 款攜帶凶器竊盜罪。被告與另案被告乙○○就上
    開2 次犯行，均具犯意聯絡及行為分擔，均應論以共同正犯
    。被告2 次加重竊盜犯行均已將電纜線剪斷而置於其管領力
    之下，均屬既遂，公訴意旨認被告第2 次加重竊盜犯行係屬
    未遂，容有誤會。被告2 次加重竊盜犯行，犯意各別，行為
    互殊，應分論併罰，檢察官論為接續犯，容有誤會。爰審酌
    被告值壯盛之年，竟不思以己力賺取所需，率爾竊取他人財
    物，侵害他人之財產權，所為實屬不該，及其犯罪之動機、
    目的、手段，被害人業已取回所失竊之財物等一切情狀，分
    別量處如主文所示之刑，並諭知易科罰金之折算標準，並定
    應執行刑及易科罰金之折算標準如主文，以資懲儆。扣案之
    鐵剪1 支、鐵管2 支，均係證人乙○○所有供本件竊盜犯罪
    所用，業據其供承在卷（偵卷第31頁），依共犯連帶責任原
    則，應依刑法第38條第1 項第2 款之規定，分別於前揭2 次
    加重竊盜之罪刑項下宣告沒收。
  (二)被告前未曾因故意犯罪受有期徒刑以上刑之宣告，有臺灣高
    等法院被告前案紀錄表在卷可按，其因一時失慮，偶罹刑典
    ，經此偵審程序及罪刑之宣告，當知所警惕，信無再犯之虞
    ，本院因認所宣告之刑以暫不執行為適當，爰併予宣告緩刑
    2 年，並依刑法第74條第2 項第5 款之規定，命其應向指定
    之政府機關、政府機構、行政法人、社區或其他符合公益目
    的之機構或團體提供100 小時之義務勞務。另為確實使其有
    正確之法律觀念並提供必要之協助及督促，且依其所犯情節
    認有加以追蹤觀護之必要，並依刑法第93條第1 項第2 款之
    規定，宣告緩刑期內付保護管束，以啟自新。
據上論斷，應依刑事訴訟法刑事訴訟法第299 條第1 項前段，刑
法第28條、第321 條第1 項第3 款、第41條第1 項前段、第8 項
、第51條第5 款、第38條第1 項第2 款、第74條第1 項第1 款、
第2 項第5 款、第93條第1 項第2 款，判決如主文。
本案經檢察官李怡增到庭執行職務。
中    華    民    國    99    年    6     月    17    日
              刑事第十六庭  審判長法  官  曾逸誠
                                  法  官  王靖茹
                                  法  官  姚水文
以上正本證明與原本無異。
如不服本判決應於收受送達後10日內向本院提出上訴書狀，並應
敘述具體理由；如未敘述上訴理由者，應於上訴期間屆滿後20日
內向本院補提理由書（均須按他造當事人之人數附繕本）「切勿
逕送上級法院」。
中    華    民    國    99    年    6     月    18    日
                                  書記官  蔡靜雯
刑法第321條第1項
犯竊盜罪而有左列情形之一者，處 6 月以上、 5 年以下有期徒
刑：
一於夜間侵入住宅或有人居住之建築物、船艦或隱匿其內而犯之
  者。
二毀越門扇、牆垣或其他安全設備而犯之者。
三攜帶兇器而犯之者。
四結夥三人以上而犯之者。
五乘火災、水災或其他災害之際而犯之者。
六在車站或埠頭而犯之者。

司法院資訊處製作；財團法人民間司法改革基金會備份。
